【裁判字號】    92,訴,923
【裁判日期】    920630
【裁判案由】    毒品危害防制條例
【裁判全文】
臺灣高雄地方法院刑事判決                          九十二年度訴字第九二三號
    公  訴  人  臺灣高雄地方法院檢察署檢察官
    被      告  甲○○
右列被告因違反毒品危害防制條例案件，經檢察官提起公訴（九十二年度毒偵字第一
三四二號），本院判決如左：
    主  文
甲○○施用第一級毒品，處有期徒刑柒月，扣案木製磨粉器壹組及磅秤壹台（均含有
海洛因殘餘）沒收銷燬之；又施用第二級毒品，處有期徒刑肆月，扣案安非他命伍小
包（驗後毛重陸拾陸點參公克）沒收銷燬之、扣案酒精燈壹台沒收。應執行有期徒刑
拾月，扣案木製磨粉器壹組及磅秤壹台（均含有海洛因殘餘）、安非他命伍小包（驗
後毛重陸拾陸點參公克）沒收銷燬之、扣案酒精燈壹台沒收。
    事  實
一、甲○○前於民國八十四年間，因違反麻醉藥品管理條例案件，經台灣高等法院高
    雄分院判決處有期徒刑八月確定，又於八十五年間因違反槍砲彈藥刀械管制條例
    案件，經本院判決處有期徒刑八月確定，二者經聲請定應執行之刑為一年二月，
    自八十五年七月二十二日起入監服刑，至八十六年四月十八日縮短刑期假釋，至
    八十六年十月二十九日縮刑期滿視為執行完畢（非累犯）。仍不知悔改，前因施
    用毒品案件，經強制戒治期滿，由臺灣高雄地方法院檢察署檢察官於八十九年九
    月二十日，以八十九年度戒毒偵字第九八五號為不起訴處分確定。又於九十一年
    間，因施用毒品案件，經本院判決處有期徒刑十月及四月，並定應執行之刑為一
    年後，向台灣高等法院高雄分院撤回上訴確定（尚未執行），並經本院裁定強制
    戒治，於戒治滿三個月後，成效經評定為合格，九十一年十月二十四日停止戒治
    ，所餘戒治期間付保護管束。詎其復於九十二年二月二十六日上午在其位於高雄
    市復興三巷九號住處施用第一級毒品海洛因及第二級毒品安非他命各一次，經警
    於同年月二十七日晚間十時十五分，持搜索票至前址查獲，並扣得封口機一台、
    磅秤一台（含海洛因殘餘）、安非他命五小包（驗後毛重六十六點三公克）、空
    夾鏈袋一包、帳冊一本、酒精燈一台、木製磨粉器一組（含海洛因殘餘）、針筒
    一支等物。
二、案經高雄市政府警察局移送台灣告雄地方法院檢察署檢察官偵查起訴。
    理  由
一、訊據被告甲○○對於右揭施用海洛因及安非他命之犯行均坦承不諱，而其為警查
    獲之後所採尿液，經送高雄市立凱旋醫院檢驗結果呈甲基安非他命及嗎啡陽性反
    應之事實，有該院九十二年三月二十日九二凱醫檢字第九三四號煙毒尿液檢驗成
    績書可資為證。又扣案物經過高雄醫學大學附設中和紀念醫院檢驗，該晶體證實
    為安非他命，而磅秤及木製磨粉器檢驗結果，均含有海洛因殘餘，分別有該院九
    十二年五月六日編號0000－000、0000－000、0000－000
    號檢驗報告在卷足憑，足認被告之自白與事實相符，堪予採信。再查：被告前因
    施用毒品案件，經裁定送勒戒處所施以觀察、勒戒後，認有繼續施用毒品之傾向
    ，又經送強制戒治期滿後，而由台灣高雄地方法院檢察署檢察官於八十九年九月
    二十日，以八十九年度戒毒偵字第九八五號為不起訴處分確定。又於九十一年間
    ，因施用毒品案件，經本院判決處有期徒刑十月及四月，並定應執行之刑為一年
    確定之事實，有前開不起訴處分書、台灣高等法院被告全國前案記錄表與臺灣高
    雄地方法院檢察署刑案資料查註記錄表。綜上所述，被告因不起訴處分後五年內
    施用毒品為本院判決後，復行施用第一、二級毒品之事證明確，其所為顯與毒品
    危害防制條例第二十條第三項之規定相符，應予依法論科。
二、核被告所為，係犯毒品危害防制條例第十條第一項、第二項之施用第一級毒品及
    第二級毒品罪。被告分別持有第一級、第二級毒品之低度行為，各應為其進而施
    用之高度行為所吸收，均不另論罪。其施用第一級及施用第二級毒品犯行，犯意
    各別，行為互異，應予分論併罰。爰審酌被告前因施用毒品經施以觀察勒戒及戒
    治處分後，仍未能戒絕毒癮，堪認其具成癮性，而上開矯治處分已難收教化、遷
    善之效，及其犯罪後坦承犯行、所犯之罪質係自戕行為等一切情狀，各量處如主
    文所示之刑，並定其應執行刑，藉資懲儆。
三、扣案酒精燈為被告所有，供其施用安非他命所用之物，業據被告甲○○供陳在卷
    ，然該酒精燈客觀上並非專供施用毒品所用之物，自應依刑法第三十八條第一項
    第二款之規定，宣告沒收。至安非他命五小包（驗後毛重六十六點三公克）為第
    二級毒品，而木製磨粉器一組及磅秤一台均含有海洛因殘餘，客觀上無從於所含
    毒品析離，均應視同毒品，依毒品危害防制條例第十八條第一項張規定，沒收銷
    燬之。然因該等物品與其餘扣案物如封口機一台、空夾鏈袋一包、帳冊一本、等
    物，係本院九十二年度訴字第一二四七號被告被訴販賣毒品案件（台灣高雄地方
    法院檢察署九十二年度偵字第四八六四號、第四八七Ｏ號案件）之證物，該案尚
    未審結，故宜待該案審結後，再一併就本件宣告沒收之物為執行。另扣案之針筒
    一支，被告指稱係其女友所有，且該針筒經送高雄醫學大學附設中和紀念醫院檢
    驗之結果，亦無毒品殘餘，有該院九十二年五月六日編號0000－000號檢
    驗報告可憑，是不能證明該項扣案物與被告本件施用毒品犯行有直接之關聯，故
    不宣告沒收，均附此說明。
據上論斷，應依刑事訴訟法第二百九十九條第一項前段、毒品危害防制條例第十條第
一項、第二項、第十八條第一項，刑法第十一條、第五十一條第五款、第三十八條第
一項第二款，判決如主文。
中      華      民      國     九十二     年      六      月    三十    日
                                臺灣高雄地方法院刑事第四庭
                                      法  官    卓立婷
右正本證明與原本無異。
如不服本判決，應於判決送達後十日內，向本院提出上訴狀。
                    書記官    李春慧
中      華      民      國     九十二     年      七      月     二     日
附錄本判決論罪科刑適用法條
毒品危 害防制條例第十條
施用第一級毒品者，處六月以上五年以下有期徒刑。
施用第二級毒品者，處三年以下有期徒刑。


司法院資訊處製作；財團法人民間司法改革基金會備份。
